ERMESON FREITAS

Belém, PA | ermeson.freitas@hotmail.com | (91) 98561-7285 ermesonf.github.io/portfolio | linkedin.com/in/ermesonf | github.com/ermesonf

RESUMO

Analista de BI e Engenheiro de Dados Analítico com habilidades em R, Python, SQL, e Power BI. Experiência em construir e manter soluções de BI e engenharia de dados, auxiliando em tomada de decisões orientadas a dados qualificados e tecnologias para resolver problemas de negócios. Experiência em gerar fluxos de dados e implementar estratégias de negócios. Formado em Engenharia Ambiental e Sanitária.

EXPERIÊNCIA PROFISSIONAL

Analista de BI - Grupo Mônaco

04/2024-presente

- Desenvolvimento e manutenção de dashboards e relatórios.
- ETL, Modelagem e análise de dados.
- Automação de processos e otimização de recursos.
- Monitoramento e otimização de desempenho.
- Pesquisa e aplicação de novas tecnologias em BI.

Cientista de Dados - Secretaria Municipal de Saúde de Belém (SESMA)

11/2021-presente

- Análise estatística e visualização de dados com Looker Studio;
- Geoprocessamento e criação de mapas cartográficos;
- ETL de dados com Python, R/Rstudio e PostgreSQL;
- Relatórios epidemiológicos automatizados em Rmarkdown;
- Consultas SQL para geração de indicadores.

Estagiário - CENSIPAM

03/2019-12/2020

• Análise de dados geoespaciais, elaboração de mapas e cartas com QGIS/ArcGIS.

SOFT SKILLS

Colaboração, storytelling, criatividade, flexibilidade e proatividade.

HARD SKILLS

 R/Rstudio, Python, Jupyter Notebook, VScode, Looker Studio, Power BI, DAX, SQL, PostgreSQL, Git/Github, QGIS, Google Cloud/BigQuery.

FORMAÇÃO ACADÊMICA

MBA em Data Science e Analytics

10/2022-04/2024

Universidade de São Paulo - USP

Esp. em Geoprocessamento e Georreferenciamento de Imóveis Rurais

05/2023-06/2024

Universidade Federal Rural da Amazônia - UFRA

Mestrado em Ciências Ambientais

03/2021-06/2023

Universidade Federal do Pará- UFPA

Bacharelado em Engenharia Ambiental e Sanitária

01/2015-12/2019

Universidade do Estado do Pará - UEPA

CERTIFICADOS

- Fundamentos de Engenharia de Dados, 30h. Concluído em 09/12/2023 Data Science Academy
- Estatística, Introdução ao R e ao Machine Learning, 30h out. a dez. de 2022 USP/Esalg
- Python: Fundamentos para Análise de Dados, 60h jan. a jun. de 2022 Data Science Academy

- Capacitação em Geotecnologias, 80h mai. a nov. de 2021 Universidade Federal do ABC (UFABC)
- Microsoft Power BI para Data Science, 72h fev. a mai. de 2021- Data Science Academy (DSA)
- EF Level 6 Elementary CEFR Level A2, 108h nov. de 2021 English Live
- Microsoft Excel Avançado, 30h 2021 Fundação Bradesco Escola Virtual
- Database Administrators PostgreSQL/PostGIS, 36h 2020 Geocursos